【裁判字號】    89,上易,1760
【裁判日期】    890518
【裁判案由】    侵占等
【裁判全文】
臺灣高等法院刑事判決                          八十九年度上易字第一七六號
    上訴人即
    自  訴  人  甲○○
    被      告  丁○○
                丙○○
                乙○○
右上訴人因被告背信等案件，不服台灣台北地方法院八十九年度自字第二八七號中華
民國八十九年三月三十一日第一審判決，提起上訴，本院判決如左：
    主  文
原判決撤銷，發回台灣台北地方法院。
    理  由
一、自訴意旨及原審法院判決理由詳如附件原審判決正本所載。
二、按案件由犯罪地或被告之住所、居所或所在地之法院管轄，刑事訴訟法第五條第
    一項定有明文。
三、經查自訴意旨已敘明被告參加於八十八年元月二十日臨時股東會後，欲強行搬走
    生旺國際股份有限公司（下稱生旺公司）市值二千多萬元存貨及價值二百五十萬
    元之電腦設備，經報警處理，後經被告電話交代第三人蔡三和書立委託書，自訴
    人始同意由蔡三和將貨品暫運回台南。而其臨時股東會開會地點在台北市○○路
    七十二號三樓，此有生旺公司臨時股東會通知書影本附於原審卷可稽（見原審卷
    第十一頁）；而依被告委任之蔡三和八十八年一月二十日所書立之受託書觀之，
    其受託搬取物品係自台北遷往台南新營，此亦有委託書影本可證（見原審卷第五
    頁）。是本案之犯罪發生地似亦包含台北市，原審法院似有管轄權，原審遽以無
    管轄權為由，諭知管轄錯誤，即有可議。自訴人上訴意旨以此為理由指摘原判決
    不當，核有理由，爰不經言詞辯論，由本院將原判決撤銷，發回原審法院更為審
    理，期臻適法。又本案之直接被害人究為生旺公司或自訴人甲○○，亦請原審一
    併注意。
據上論結，應依刑事訴訟法第三百六十九條第一項但書、第三百七十二條，判決如主
文。
中      華      民      國    八十九    年      五      月     十八     日
                            台灣高等法院刑事第廿庭
                                審判長法  官  葉  麗  霞
法  官  余  來  炎
                                      法  官  王  炳  梁
右正本證明與原本無異。
不得上訴。
                                      書記官  潘  大  鵬
中    華    民    國    八十九    年       五       月       二十       日
附件：
臺灣臺北地方法院刑事判決                        八十九年度自字第二八七號
    自  訴  人  甲○○  女四十四歲（民國四十四年十一月二日生）
                        住台北市○○○路○段一一五巷二六號十一樓之一
    被      告  丁○○  男五十一歲（民國三十七年六月十八日生）
                        住台南縣新營市○○路三九號之二
                丙○○  男五十四歲（民國三十七年六月十八日生）
                        住台南縣新營市○○路三一九之七號
                乙○○  男  年籍不詳
                        住台南縣新營市○○路三一九之二號
右列被告因背信等案件，經自訴人提起自訴，本院判決如左：
    主  文
本件管轄錯誤。
    理  由
一、自訴意旨如自訴狀所載。
二、按案件由犯罪地或被告之住所、居所或所在地之法院管轄，此為刑事訴訟法第五
    條第一項所明定，本件自訴意旨以被告於八十八年六月二十日臨時股東會後，被
    告欲搬走市值二千萬存貨等，嗣後被告電話告訴由蔡三和出具委託書，自訴人同
    意將貨品交由蔡三和暫運回台南，自訴人有隨時查帳，驗貨權利貨運至台南仍將
    正常營運，未料八十九年二月間，自訴人接獲訴外人張維華楊茂彬告知，貨品已
    售光，被告等接受自訴人委託，卻將存貨售出侵占所得款項資產，致自訴人損失
    等語，認被告有背信、侵占等罪嫌。
三、查本件依自訴意旨所述認被告有背信、侵占等之行為在台南，其犯罪地係在台南
    ，且依自訴狀所載，被告住居所址亦在台南，則依法應屬台灣台南地方法院管轄
    ，本院無管轄權，自訴人向本院提起自訴，揆諸上開說明，自有未合，應由自訴
    人另具狀向有管轄權之法院為之，爰不經言詞辯論，逕為管轄錯誤之判決。
四、據上論斷，依刑事訴訟法第三百三十五條、三百四十三條、第三百零四條、第三
    百零七條，判決如主文。
中   華     民   國     八十九     年     三      月      三十一     日
                                    臺灣臺北地方法院刑事第八庭
                                        法  官  王  淑  滿
右正本證明與原本無異
如不服本判決，應於判決送達後十日內，向本院提出上訴狀
                                        書記官  陳  正  融
中      華      民      國    八十九    年      三      月    三十一    日


司法院資訊處製作；財團法人民間司法改革基金會備份。
